【裁判字號】    99,上訴,2596
【裁判日期】    991019
【裁判案由】    毒品危害防制條例
【裁判全文】
臺灣高等法院刑事判決                99年度上訴字第2596號
上  訴  人
即  被  告  乙○○
選任辯護人  張振興律師
上  訴  人
即  被  告  甲○○
選任辯護人  楊博任律師
上列上訴人因毒品危害防制條例案件，不服臺灣士林地方法院99
年度重訴字第6號，中華民國99年4月23日第一審判決（起訴案號
：臺灣士林地方法院檢察署99年度偵字第1814號），提起上訴，
本院判決如下：
    主  文
原判決撤銷。
乙○○、甲○○共同犯製造第二級毒品罪，乙○○處有期徒刑柒
年陸月，甲○○處有期徒刑伍年陸月。扣案如附表二編號1、2、
3所示之物，均沒收銷燬，扣案如附表一、附表二編號1-1、2-2
、3-3所示之物均沒收。未扣案如附表二編號4、5所示之物沒收
，如全部或一部不能沒收時，連帶追徵其價額。
    事  實
一、乙○○、甲○○原為同居男女朋友關係（於本院審理期間已
    結婚），均明知甲基安非他命為毒品危害防制條例第2條第2
    項第2款所列之第二級毒品，依法不得製造、持有，竟共同
    基於製造第二級毒品甲基安非他命之反覆、延續之單一犯意
    聯絡，先由乙○○於民國98年5月間承租位於臺北縣新莊市
    ○○路287號3樓及同縣市○○○路72巷25號10樓等兩處房屋
    供作製造毒品處所，並自98年8月間起，由具有製毒知識技
    術之乙○○利用附表一、二所示之設備及化工原料，先從感
    冒藥錠萃取出第四級毒品先驅原料假麻黃鹼作為前段原料，
    再採傳統艾蒙德法（起訴書誤載為「紅磷法」）三階段製毒
    方式（鹵化、氫化、純化），在上開二處所製造第二級毒品
    甲基安非他命，期間乙○○使用以其名義申辦之門號
    0000000000號行動電話連繫購買製毒所需之化工原料，甲○
    ○除陪同乙○○購買、搬運製毒所需化學原料，並將乙○○
    帶回臺北縣三重市○○路12巷10號2樓住處之液態半成品（
    俗稱滷水）放入冰箱冷藏室內進行結晶純化步驟，而成功製
    成可供施用之第二級毒品甲基安非他命成分之成品（數量不
    詳）。因警方藉由監聽得悉上情，旋於98年10月28日上午10
    時30分許、同日下午2時43分許持搜索票搜索上開二址，扣
    得如附表一、二（編號1至3-3）所示之物，而查獲上情。
二、案經法務部調查局臺北縣調查站移送及臺北縣政府警察局新
    莊分局報告臺灣士林地方法院檢察署檢察官偵查起訴。
    理  由
壹、程序部分：
一、查被告乙○○、甲○○所為不利於己之陳述，並無出於強暴
    、脅迫、利誘、詐欺、疲勞訊問、違法羈押或其他不正之方
    法，亦非違反法定障礙事由經過期間不得訊問或告知義務之
    規定而為，依刑事訴訟法第156條第1項、第158條之2規定，
    應認其有證據能力。
二、次按有事實足認被告或犯罪嫌疑人有最輕本刑為3年以上有
    期徒刑之罪嫌，並危害國家安全或社會秩序情節重大，而有
    相當理由可信其通訊內容與本案有關，且不能或難以其他方
    法蒐集或調查證據者，得發通訊監察書有實施通訊監察之必
    要者，通訊保障及監察法第5條第1項第1款定有明文。本件
    被告乙○○使用之門號0000000000號於98年5月31日之通訊
    監察錄音內容（如附表三編號1、2所示）及被告乙○○、甲
    ○○共同持用之門號0000000000號、0000000000號、000000
    0000號行動電話自98年8月26日起至98年10月20日止之通訊
    監察內容（如附表三編號3至19所示），係依法定程序由臺
    灣基隆地方法院於98年5月27日核發之98年聲監字第221號通
    訊監察書、台灣士林地方法院於98年8月11日、98年9月4日
    、98年10月6日核發之98年聲監字第417號、98年聲監續字第
    464號、98年聲監字第514號（受監察門號為綽號「佩姐」之
    人使用之門號0000000000號）通訊監察書，實施通訊監察所
    得，有上開通訊監察書影本及通訊監察書電話附表在卷可稽
    （見98年度聲搜字第1441號卷，下稱聲搜卷第3至9頁、偵字
    第14557號卷第90、91頁），自屬依法取得之證據。又通訊
    監察錄音內容，係機械式紀錄被監聽者之通話內容，與供述
    證據須要自然人觀察、記憶、陳述之特質不同，並無供述證
    據在本質上之不可靠性及不確定性，被告之監聽對話，屬被
    告審判外之自白或對不利於己之陳述，係「非傳聞」而不適
    用傳聞法則之規定，應屬刑事訴訟法第165條之1第2項規定
    之證物，而監聽譯文僅係將監聽錄音結果轉譯成文字，如其
    文字確與錄音帶內容相符，應與電話監聽錄音為同一處理，
    且被告乙○○、甲○○及其辯護人對該等通訊監察錄音譯文
    之證據能力均表示同意有證據能力（本院卷第93至95頁、第
    121至123頁、本院99年10月5日審判筆錄第5、9、10頁），
    是上開相關通訊監聽錄音內容與譯文均堪認屬真實，均得採
    為證據。
三、按被告以外之人於審判外之言詞或書面陳述，除法律有規定
    者外，不得作為證據；又被告以外之人於審判外之陳述，雖
    不符刑事訴訟法第159 條之1 至第159 條之4 之規定，而經
    當事人於審判程序同意作為證據，法院審酌該言詞陳述或書
    面陳述作成時之情況，認為適當者，亦得為證據；另當事人
    、代理人或辯護人於法院調查證據時，知有第159 條第1 項
    不得為證據之情形，而未於言詞辯論終結前聲明異議者，視
    為有前項之同意，刑事訴訟法第159 條第1 項、第159 條之
    5分別定有明文。查本案下列所引用之供述及非供述證據，
    經本院依法踐行調查證據程序，檢察官、被告乙○○、甲○
    ○及其辯護人均不爭執各該證據之證據能力（見本院卷第93
    至95頁、第121 頁至第123頁、本院99年10月5日審判筆錄第
    3至16頁），且亦查無依法應排除其證據能力之情形，本院
    審酌上開證據資料製作時之情況，尚無違法不當及證明力明
    顯過低之瑕疵，亦認為以之作為證據應屬適當，是依刑事訴
    訟法第159條之4、第159條之5規定意旨，後述所引用證據之
    證據能力均無疑義，先予敘明。
貳、實體部分：
一、訊據被告甲○○固坦承知悉被告乙○○於上開二處所製造毒
    品甲基安非他命，並與被告乙○○共同購買、搬運製毒所需
    化學原料，將毒品甲基安非他命液態半成品放入冰箱進行結
    晶等情，惟矢口否認有與被告乙○○共同製造甲基安非他命
    之犯行，辯稱伊不會製造甲基安非他命，僅是幫忙乙○○而
    為上開行為，應僅成立幫助製造毒品罪云云。訊據被告乙○
    ○固坦承有於上開時、地及以前述方法製造第二級毒品甲基
    安非他命之事實，惟辯稱：伊只進行至「氫化」階段，後續
    步驟伊不太會做，並未做出成品，應僅成立未遂犯，都是伊
    在製造，甲○○未與伊共同製毒，僅有幫忙買酒精等物品云
    云。
二、經查，本案係因法務部調查局臺北縣調查站依法院核發之通
    訊監察書對被告乙○○、甲○○持用之上開門號實施通訊監
    察，發現被告乙○○、甲○○涉嫌共同製造第二級毒品甲基
    安非他命犯行，依行動電話通聯基地臺及被告乙○○於98年
    5月31 日與林姓房東之通話內容，查悉被告乙○○於臺北縣
    新莊市○○○路72巷25號10樓房屋（下稱五工一路製毒地點
    ）從事製毒，經調查人員實施行動蒐證，發現被告乙○○、
    甲○○於98年9月26日16時25分共同將氫氣筒搬入新莊市○
    ○路287 號（下稱新樹路製毒地點），乃持臺灣士林地方法
    院核發之98年聲搜字第1438號搜索票前往上開二址搜索，而
    於五工一路製毒地點查獲被告乙○○及證人吳世雄，於新樹
    路製毒地點查獲證人黃健傑，並分別查扣得附表一、二所示
    之物等情，有前揭通訊監察書3份、通訊監察譯文1份、蒐證
    照片20幀、臺灣士林地方法院98年聲搜字第1438號搜索票2
    紙、法務部調查局於五工一路、新樹路製毒地點之搜索扣押
    筆錄、扣押物品目錄表各1份、新樹路製毒地點平面圖2紙、
    五工一路製毒地點現場物品擺放示意圖1紙、搜索現場扣押
    物品照片30幀在卷可稽（見聲搜卷第3至11頁、第29至32頁
    、第41、42頁、偵字第14557號卷第5、6頁、第8至13頁、第
    14、15頁、第17至24頁、第28至36頁）。
三、又員警於前開五工一路、新樹路所查扣如附表一編號1至105
    之物，經送法務部調查局鑑定結果分別為：
(一)在五工一路製毒地點查獲之：１、成品（甲基安非他命成品
    及半成品）：(1)附表二編號1（即扣押物編號A-57至A-60）
    疑似滷水4瓶，經檢驗均含第二級毒品甲基安非他命成分，
    純度16.06%，純質淨重1735.29公克。(2)附表二編號2（即扣
    押物編號A-61至A-76）疑似液態安非他命16瓶，經檢驗均含
    第二級毒品甲基安非他命成分，純度14.91%，純質淨重2131
    .67公克。２、原料（感冒藥碇及麻黃素）：(1)附表一編號
    87 （即扣押物編號A-123）不明感冒藥錠1瓶，經檢驗含第
    四級毒品先驅原料假麻黃鹼成分，純度22.17%，純質淨重
    35.47公克。(2)附表一編號95（即扣押物編號A-136至A-138
    ）疑似安非他命3盒，經檢驗係第四級毒品先驅原料假麻黃
    鹼成分，純度各為14.56%、11.69%、38.89%，純質淨重各為
    7.02公克、5.47公克、3. 39公克。(3)附表一編號101（即扣
    押物編號E-1）證人吳世雄交予被告乙○○之不明藥丸3包，
    經檢驗均含第四級毒品先驅原料假麻黃鹼成分，純度16.22%
    ，純質淨重68.59公克。３、器具殘留毒品及先驅原料：(1)
    附表一編號45（扣押物編號A-23、A-25空氫氣瓶）、編號3
    （扣押物編號A-28）水桶、編號11（扣押物編號A-36至A-43
    安非他命結晶用塑膠皿）、編號14、15（扣押物編號A- 44
    至A-46陶瓷漏斗）、編號18至20（扣押物編號A-47至A-51）
    燒瓶、編號44（扣押物編號A-52至A-56）使用過濾紙、編號
    24 （扣押物編號A-77）量杯、編號48（扣押物編號A-79）
    冰箱、編號27（扣押物編號A-80）分液漏斗、編號28（扣押
    物編號A-81）分液漏斗鐵架、編號29（扣押物編號A-82至A-
    84）漏斗（塑膠）、編號30（扣押物編號A-85至A-87）塑膠
    刮刀、編號24（扣押物編號A-88）量杯、編號31（扣押物編
    號A-89至A-90）真空瓶、編號37（扣押物編號A-94）篩子、
    編號50（扣押物編號A-95）真空幫浦、編號63（扣押物編號
    A-97）磅秤、編號8（扣押物編號A-111）不鏽鋼桶、編號59
    （扣押物編號A-113）PH值測試器、編號61（扣押物編號
    A-116至A-117）酒精燈、編號62（扣押物編號A-118）酒精
    噴霧器、編號34（扣押物編號A-119）塑膠杓、編號97、98
    （扣押物編號A-120、A-121）不明廢料(一)、(二)、編號88
    （扣押物編號A-124至A-126）感冒藥空瓶、編號89（扣押物
    編號A-127）藥品克鼻塞空瓶、編號90（扣押物編號A-128）
    藥品舒服寧空瓶、編號91（扣押物編號A-129）藥品沙復因
    空瓶、編號99（扣押物編號A-133）廢料、編號100（扣押物
    編號A-134）裝廢料用空瓶、編號24（扣押物編號A-139）量
    杯、編號36（扣押物編號A-140）杓子、編號40（扣押物編
    號A-141）攪拌棒、編號55（扣押物編號A-142）溫度計、編
    號11（扣押物編號A-143）安非他命結晶用塑膠皿、編號26
    （扣押物編號A-148）加熱容器(二)、編號52（扣押物編號
    A-151）空氣清淨機、編號47（扣押物編號A-152）搖擺機，
    經檢驗均發現有第二級毒品甲基安非他命成分殘留。(2)編號
    49（扣押物編號A-22）脫水機、編號11（扣押物編號A-29
    至A-35）安非他命結晶用塑膠皿、編號97（扣押物編號A-12
    0）不明廢料(一)、編號11（扣押物編號A-143）安非他命結
    晶用塑膠皿，經檢驗均發現有氯（假）麻黃鹼成分殘留。(3)
    編號11（扣押物編號A-29至A-35）安非他命結晶用塑膠皿、
    編號24（扣押物編號A-78）量杯、編號27（扣押物編號A-80
    ）分液漏斗、編號28（扣押物編號A-81）分液漏斗鐵架、編
    號88（扣押物編號A-124至A-126）感冒藥空瓶、編號89 （
    扣押物編號A-127）藥品克鼻塞空瓶、編號90（扣押物編號
    A-128）藥品舒服寧空瓶、編號91（扣押物編號A-129藥品沙
    復因空瓶、編號92（扣押物編號A-132）藥品鼻福空瓶、編
    號24（扣押物編號A-139）量杯、編號36（扣押物編號A-140
    ）杓子、編號55（扣押物編號A-142）溫度計、編號11 （扣
    押物編號A-144）安非他命結晶用塑膠皿、編號25（扣押物
    編號A-147）加熱容器(一)、編號52（扣押物編號A-151 ）
    空氣清淨機，經檢驗均含有第四級毒品先驅原料假麻黃鹼成
    分殘留。
(二)在新樹路製毒地點查獲之附表一：１、成品（甲基安非他命
    成品及半成品）：附表二編號3（扣押物編號B-40）黑色不
    明液體1罐，經檢驗含第二級毒品甲基安非他命成分，純度
    13.47%，純質淨重35.0 2公克。２、原料：(1)附表一編號77
    （即扣押物編號B-14）麻黃素1包，經檢驗含第四級毒品先
    驅原料假麻黃鹼成分，純度37.44%，純質淨重154.44公克。
    (2)編號96（即扣押物編號B-18-1）不明液體1桶，經檢驗含
    第四級毒品先驅原料假麻黃鹼成分，純度0.12%，純質淨重
    10.32公克。(3)編號94（即扣押物編號B-41）液態安非他命1
    罐，經檢驗含第四級毒品先驅原料假麻黃鹼成分，純度14.
    09%，純質淨重52.13公克。(4)編號93（即扣押物編號B-49）
    不明藥丸1包，經檢驗含第四級毒品先驅原料假麻黃鹼成分
    ，純度24.26%，純質淨重38.82公克。３、器具殘留毒品及
    先驅原料：(1)附表一編號41（即扣押物編號B-l）搖台架、
    編號37（即扣押物編號B-2）篩子、編號23（即扣押物編號
    B-12-1、B-12-3、B-12- 5）玻璃燒杯、編號17（即扣押物
    編號B-25-1至B-25-4）塑膠漏斗、編號60（即扣押物編號
    B-34）酸鹼度測試筆、編號54（即扣押物編號B-36-3）壓力
    瓶，經檢驗均發現有第二級毒品甲基安非他命成分殘留。(2)
    編號41（扣押物編號B-l）搖台架、編號40 （扣押物編號
    B-4）攪拌棒、編號4（扣押物編號B-7）藍色空桶、編號63
    （扣押物編號B-9）磅秤、編號78（扣押物編號B-15）黃色
    不明粉末、編號7（扣押物編號B-26-3）塑膠量筒、編號12
    （扣押物編號B-28-6）塑膠皿、編號35（扣押物編號B-29）
    塑膠刮杓、編號21（扣押物編號B-38-1）分液燒瓶，經檢驗
    均發現有氯（假）麻黃鹼成分殘留。(3)編號3（扣押物編號
    B-3-1至B-3-2）水桶、編號40（扣押物編號B-4）攪拌棒、
    編號9（扣押物編號B-5）塑膠刷、編號10（扣押物編號B-6
    ）手套、編號63（扣押物編號B-9 ）磅秤、編號17（扣押物
    編號B-25-1）塑膠漏斗、編號7（扣押物編號B-26-1、B-26-
    3）塑膠量筒、編號12（扣押物編號B-28-4至B-28-6）塑膠
    皿、編號35（扣押物編號B-29）塑膠刮杓、編號13（扣押物
    編號B-33-2）玻璃皿、編號60（扣押物編號B-34）酸鹼度測
    試筆、編號16（扣押物編號B-37-1）陶瓷漏斗、編號21（扣
    押物編號B-38-2）分液燒瓶、編號22（扣押物編號B-42）盛
    裝液態安非他命之玻璃燒杯，經檢驗均含有第四級毒品先驅
    原料假麻黃鹼成分殘留。此有法務部調查局98年12 月24日
    調科壹字第09800619 200號鑑定書1份及上開扣押物品照片
    附卷可參（見偵字第1814號卷第6至92頁、第93、96 頁）。
    而依上開扣押物均符合艾蒙德法三階段（鹵化、氫化及純化
    ）製造甲基安非他命反應所需之各項主要設備及化工原料（
    例如：扣押物編號A-6、A-1 6、A-104、A-114、A-115、B-1
    9丙酮，扣押物編號A-98、B- 13、B-22硫酸鋇，押物編號
    A-99、A-100、A-103、A-108、A-109、A-153氫氧化鈉，扣
    押物編號A-101、A- 102、B-31- 1、B-31-2鹽酸，扣押物編
    號A-107氯化鈉，扣押物編號B-16亞硫醯二氯、扣押物編號
    B-21-1至B-21-4醋酸鈉、扣押物編號B-24氯化鈀）；另發現
    扣押物編號A-58、A- 60、A-62、A -66、A-70、A-74、B-40
    及B-41之液態安非他命半成品8瓶均含以艾蒙德法製造甲基
    安非他命過程所需之鈀金屬及鋇金屬殘留，且同時發現製造
    甲基安非他命原料「假麻黃鹼」、中間產物「氯（假）麻黃
    鹼」及產物「甲基安非他命」存在，研判係從感冒藥中萃取
    假麻黃鹼作為原料，再採傳統艾蒙德法三階段製造毒品甲基
    安非他命乙節，亦有前揭法務部調查局鑑定書在卷可查，參
    以被告乙○○就五工一路、新樹路製毒地點為其承租用以製
    造毒品甲基安非他命，扣案如附表一所示之物均為其所購買
    作為製毒之器材及原料，製作毒品是採三階段方式，及被告
    甲○○就曾與被告乙○○共同購買氫氣筒、酒精等化學原料
    及將上開化學原料搬運至新樹路製毒地點，將毒品甲基安非
    他命液態半成品放入冰箱進行結晶等情均坦承不諱，並經證
    人吳世雄、黃健傑、陳韻竹證述明確（見偵字第14557號卷
    第59至61頁、第70、72頁、第74至78頁），佐以本件案發現
    場確實查獲可供製造甲基安非他命之原料及工具，足徵被告
    乙○○、甲○○確有於上開地點共同製造甲基安非他命之事
    實無誤。
四、起訴書雖認被告乙○○、甲○○係以「紅磷法」製造毒品甲
    基安非他命云云，惟查，甲基安非他命之製造，依所用原料
    之不同，而有不同之製造方法，常見之製安原料有麻黃鹼、
    苯丙酮和苯甲醛三種，而以麻黃鹼為原料之製造方法中，以
    「艾蒙德法」、「紅磷法」及「波氏還原法」較為常見，紅
    磷法製造毒品甲基安非他命可分為「合成」階段及「純化」
    階段，合成階段係以麻黃鹼為原料，配合紅磷及碘（或氫碘
    酸），溶解於溶劑（水或氯仿等有機溶劑）中加熱迴流數小
    時至數天（視反應完成與否）後，生成甲基安非他命自由鹼
    ，純化階段係以各種化學方法（活性碳過濾、鹽析、再沈澱
    、再結晶等）將上階段所含雜質移除，俾取得甲基安非他命
    晶體，是「紅磷法」與「艾蒙德法」三階段（鹵化、氫化、
    純化）之製毒方法顯不相同，又甲基安非他命製造過程之三
    階段，可分為前段（鹵化反應步驟），即將鹽酸麻黃素（前
    段原料）經溶劑（如丙酮、乙醚等）浸溶後，再加亞硫醯二
    氯經電動攪拌器攪拌，再經溶洗過濾後，製成氯（假）麻黃
    素（為前段主要產物）、中段（氫化反應步驟），即將氯（
    假）麻黃素（中段原料）加入催化劑（如氯化鈀，俗稱鈀金
    、硫酸鋇等）及緩衝液（如醋酸鈉加醋酸等）後，置於壓力
    攪拌桶內，通入氫氣進行氫化反應，即可將氯（假）麻黃素
    轉化成甲基安非他命，俟反應完成後再經側孔燒瓶過濾之，
    即可製得含有甲基安非他命毒品成分之滷水（即黑色水溶液
    ，俗稱黑水或黑油，為中段主要產物）、後段（純化結晶步
    驟），即將甲基安非他命滷水經加熱設備熬煮，再加入食鹽
    後，置於冰箱（或冷凍櫃）低溫冷凍，甲基安非他命結晶會
    漸漸生成，將生成之結晶物簡單予以脫水風乾，即可得高純
    度甲基安非他結晶，有法務部調查局93年1月19日調科壹字
    第09362340180號函1份在卷可佐（見原審卷第120、121頁）
    ，上揭三階段製毒過程所需之原料、設備與本件查扣如附表
    一所示之物完全吻合；再者，證人即上開法務部調查局鑑定
    書之鑑定人員徐心儀於原審證稱：「紅磷法」需要之器具與
    化學物品與「艾蒙德法」有差異，「紅磷法」需要紅磷、氫
    碘酸或碘晶體，「艾蒙德法」需要加壓反應器、氫氣瓶、氯
    化鈀、硫酸鋇，為二者主要差異，伊係依照現場扣押之證物
    、毒品本身無機物之殘留情形分析研判本件係採「艾蒙德法
    」製造毒品甲基安非他命等語（見原審卷第127頁、第128頁
    背面），參酌員警於五工一路、新樹路製毒地點並未扣得「
    紅磷法」必需之化工原料「紅磷」、「氫碘酸」、「碘晶體
    」等物，足證本件被告乙○○二人並非採用「紅磷法」製毒
    ，而係以「艾蒙德法」製造甲基安非他命，起訴書此部分記
    載顯屬誤繕，應予更正。
五、被告甲○○及其辯護人雖以前揭情詞置辯，惟查：
(一)按刑法關於正犯、從犯之區別，係以其主觀之犯意及客觀之
    犯罪行為為判斷標準，凡以自己犯罪之意思而參與犯罪，無
    論其所參與者是否係犯罪構成要件之行為，皆為正犯；其以
    幫助他人犯罪之意思而參與犯罪，所參與者苟係犯罪構成要
    件之行為，亦為正犯；必以幫助他人犯罪之意思而參與犯罪
    ，所參與者又為犯罪構成要件以外之行為，始為從犯。依被
    告甲○○前曾有多次施用第二級甲基安非他命之犯罪前科紀
    錄，有被告甲○○本院被告前案紀錄表一份在卷可稽，足見
    被告甲○○對於毒品甲基安非他命並非陌生，而本件案發時
    被告甲○○與被告乙○○為同居男女朋友關係，被告甲○○
    為警查獲後，迭於警詢、偵查、原審及本院審理時多次供承
    ：我知道乙○○在製造毒品甲基安非他命，我有陪他去買8
    氫、氫氣瓶等物，並一起坐車將氫氣瓶載到新樹路287號，
    我知道買這些東西是與製毒有關，有時候乙○○會帶我去，
    我會幫他接電話、聯絡買原料、賣成品的事，我有把乙○○
    帶回家的液態半成品放入冰箱冷藏結晶，幫他看結晶多少，
    冰箱是乙○○三重市○○路住處的冰箱，是將半成品帶回家
    冰，乙○○去新樹路帶回來以燒杯裝的液態物品，有黑色、
    咖啡色、白色，有的擺冰箱、有的擺地上，乙○○說室溫與
    冰箱溫度會有不同，乙○○有上網查如何製造安非他命，乙
    ○○有跟我解釋這些內容等情在卷（見偵字第15292號卷第
    10、11、57、102頁、原審卷第75頁背面、第76頁、第97 頁
    背面、第99頁、本院卷第120頁反面、99年10月5日審判筆錄
    第18頁反面），復有警方拍攝被告乙○○、甲○○載運氫氣
    瓶至新樹路製毒地點，被告甲○○打開鐵門，被告乙○○將
    氫氣瓶搬入屋內之蒐證照片9幀附卷可憑（見偵字第14557號
    卷第101、102頁），足認被告甲○○除曾參與購買、搬運製
    毒所需原料至製毒地點外，另有將含有甲基安非他命毒品成
    分之滷水置於冰箱低溫冷藏之純化結晶行為，則被告甲○○
    雖供稱以幫助被告乙○○犯罪之意思而參與犯罪，因所參與
    者係犯罪構成要件之行為，依法亦為正犯，故其辯稱僅成立
    幫助製造毒品罪云云，自無可採。況被告甲○○已自承知悉
    被告乙○○從事製造甲基安非他命之犯罪行為，竟仍同意購
    買、搬運製毒原料，且實際參與製造毒品之純化結晶行為，
    顯與被告乙○○就本件製造毒品犯行，有犯意聯絡及行為分
    擔，絕非單純基於幫助犯意且參與構成要件以外行為之幫助
    犯可得論擬，被告甲○○及辯護人上開辯解，核屬無據。
(二)又查行動電話門號0000000000號、0000000000號、00000000
    00號，係被告乙○○、甲○○共同使用，業據被告乙○○、
    甲○○供承在卷（見偵字第14557號卷第42、105、112、113
    、119、121頁、原審卷第28頁、第77頁背面、第97頁），而
    附表三編號3、5、12、14、16、18、19之通訊監察譯文內容
    ，為被告甲○○（綽號「圓圓」）與綽號「佩姐」之人通話
    內容，此為被告甲○○所不爭執，復綜觀上開對話內容，可
    知被告甲○○多次與「佩姐」談及「雞排」、「母雞」、「
    小雞」，並討論某物「改良過，看起來美觀」、「剛起鍋」
    、「杯子」、「2公、0點、1公分」、「把他放涼了」等語
    ，其中所謂「母雞」、「小雞」即是講製造的毒品甲基安非
    他命，「杯子」就是被告乙○○帶回的燒杯，「2公、0 點
    、1公分」是指甲基安非他命結晶的大小，「放涼」係指伊
    從冰箱拿出甲基安非他命，放在室溫，讓甲基安非他命不會
    水水的等情，復經被告甲○○於原審審理時坦承確係如此（
    原審卷第77頁正、背面、第80頁背面、第96頁背面），顯見
    被告甲○○與「佩姐」之上述對話內容，確係雙方討論製造
    毒品甲基安非他命之事無疑。此外，復稽之被告乙○○於原
    審審理時亦供承：伊有時會將做出之液態物帶回三重國隆路
    住處之冰箱冰存，以取得結晶，放在室溫之液態物係為等待
    純化等語（見原審卷第78頁背面），再依上揭附表三編號5
    、14、16所示被告甲○○持用門號0000000000號、0000000
    000號行動電話之發話基地臺均位於「三重市○○○路128號
    」乙節，有前揭卷附通訊監察譯文可稽，足徵被告甲○○前
    開自白確與事實相符，可以採信。是被告乙○○辯稱：甲○
    ○未與伊共同製毒，僅有幫忙買酒精等物品，並無將滷水放
    在三重住處冰箱冷藏云云，已與前開證據不符，自難採信。
六、被告乙○○及其辯護人雖另辯稱：伊只進行至「氫化」階段
    ，後續步驟伊不太會做，並未做出成品，應僅成立未遂犯云
    云。按毒品危害防制條例之立法目的，在防制毒品危害，維
    護國民身心健康（同條例第一條參照）。該條例第二條並明
    定所稱毒品，係指具有成癮性、濫用性及對社會危害性之麻
    醉藥品與其製品及影響精神物質與其製品。因此，單純含有
    該等藥品、物質成分者，倘因非可供施用，而無成癮性、濫
    用性及對社會危害性，應不屬該條例所列管之毒品。從而製
    造毒品過程中，若因製造程序尚未完成，而未可供施用，仍
    非屬毒品危害防制條例所指之毒品，其製造之行為應僅該當
    於該條例之製造毒品未遂罪（最高法院98年度台上字第7502
    號判決要旨參照）。依上開見解，毒品甲基安非他命之製造
    若達可供施用之程度，即屬既遂；又依鹵化、氫化、純化三
    階段方式製造毒品甲基安非他命，經鹵化、氫化階段製得含
    有甲基安非他命成分之滷水（俗稱黑水），由於滷水中除甲
    基安非他命毒品成分外，可能存有其他未反應之原料等物質
    ，該階段產物人體無法直接施用，滷水需再經純化結晶步驟
    以取得可供施用之甲基安非他命結晶，有上揭法務部調查局
    93年1月19日調科壹字第09362340180號函在卷可稽（本院卷
    第121頁），依此函示意旨，可徵毒品甲基安非他命經純化
    結晶步驟析出結晶後即可供人體施用而屬既遂。經查：
(一)本案員警於五工一路製毒地點，固查獲有扣押物編號A-135
    「疑似安非他命」1包，且經送驗結果，確實含第二級毒品
    幾機安非他命成分，純度為80.58%，純質淨重2.75公克，有
    卷附法務部調查局鑑定書可按（見偵字第1814號卷第7至11
    頁），然被告乙○○堅稱上開扣案之甲基安非他命1包係其
    向他人購買供自己施用，非其所製造等語。經查，證人即鑑
    定人徐心儀於原審證稱：在現場A（即五工一路製毒地點）
    查扣之「疑似滷水」、「疑似液態安非他命」（扣押物編號
    A-57至A-76）為第二階段之產物，扣押物編號A-135之甲基
    安非他命成品，則為第三階段純化之產物，故純度提高，扣
    押物編號A-135之安非他命成品也可能不是扣押物編號A-57
    至A76純化後之成品，A-135之甲基安非他命顏色並未較一般
    甲基安非他命偏黃，氣味也未較臭等語（見原審卷第126頁
    背面、第127頁背面、第128頁背面），依證人徐心儀上開證
    述，扣押物編號A-135之甲基安非他命成品與被告2人曾製造
    完成、販售予「某男」、「五百」之人施用之毒品甲基安非
    他命「味道剌鼻、黃黃的」之特徵顯不相同，尚難推論該甲
    基安非他命成品為被告2人所製成；抑且，扣押物編號A-135
    甲基安非他命成品係於五工一路製毒地點查獲，而員警於五
    工一路製毒地點同時查獲吸食器（即附表一編號38、39，扣
    押物編號A-122、A-149，偵字第1814號卷第52頁下方照片、
    第65頁上方照片），有扣押物品目錄表在卷可參（見偵字第
    14557號卷第22、24頁），被告乙○○復供稱該等吸食器均
    為其所有供吸食安非他命所用等語（見偵字第14557號卷第
    47頁），再者，被告乙○○於98年10月28日為警查獲後採尿
    送驗（見偵字第14557號卷第50頁），呈甲基安非他命陽性
    反應，有法務部調查局98年11月9日調科壹字第09800571660
    號鑑定書1份在卷可憑（見原審卷第118、119頁），堪認被
    告乙○○辯稱上開扣押物編號A-135甲基安非他命1包並非其
    製造之成品等語，尚非無據，先予敘明。
(二)次查，被告乙○○持用門號0000000000號行動電話，於98年
    8月26日20時42分48秒，與真實姓名、年籍不詳之「某男」
    之人通話，被告乙○○稱「你要拿東西嗎？水晶的，真的水
    晶的」，被告甲○○則在旁斥責被告乙○○稱「奇怪，你為
    什麼要講這麼白」（即附表二編號4之通訊監察譯文），被
    告乙○○所稱之「水晶」係指毒品甲基安非他命，業據被告
    甲○○供述甚明（見原審卷第77頁）；又被告甲○○於98年
    8月27日15時51分27秒與「佩姐」通話（附表二編號5）意思
    是被告甲○○將結晶甲基安非他命撈起來不會弄問「佩姐」
    等語（見原審卷第77頁）、於98年10月1日與「佩姐」通話
    稱「好多杯，2公、0點、1公分」（附表二編號14），係指
    被告乙○○帶回之燒杯，「2公、0點、1公分」是指毒品甲
    基安非他命結晶大小等語（見原審卷第77頁背面）、於98
    年10月1日與「某男」通話（附表二編號13），是「某男」
    要向被告甲○○買甲基安非他命，被告甲○○要「某男」先
    拿一點回去試用，後來「某男」有拿回去試用等語（見原審
    卷第80頁）、於98年10月12日14時27分07秒與綽號「五百」
    通話（附表二編號17），被告甲○○稱「黃的」係指已結晶
    之甲基安非他命成品，「五百」向伊購買毒品甲基安非他命
    ，伊叫「五百」先試用，「五百」用後覺得剌鼻來退貨等語
    （見原審卷第79頁背面），依上開被告乙○○、甲○○與「
    佩姐」、「某男」、「五百」等人之通話內容，堪認被告2
    人已製出可供人施用之毒品甲基安非他命結晶，否則被告乙
    ○○、甲○○何致與「某男」、「佩姐」談論結晶大小、顏
    色，並提供予「某男」、「五百」施用；況被告乙○○復於
    原審準備程序供稱：甲○○與「五百」上開通話提到之黃色
    甲基安非他命結晶可以供施用；伊製造之甲基安非他命已完
    成純化，可以施用，只是味道很剌鼻，伊有做出結晶，伊有
    用過自己製造好之結晶成品，只是結晶很細，沒有人會買，
    故伊認為是半成品等語（見原審卷第78頁背面、第79頁背面
    、第80頁背面、第97頁背面、第98頁背面），可見被告乙○
    ○、甲○○確實已有製造出含有第二級毒品甲基安非他命成
    分之結晶體物質無誤，再者員警於五工一路製毒地點查獲之
    冰箱1個（附表一編號48、扣押物編號A- 79，偵1814號卷第
    30 頁照片）、安非他命結晶用塑膠皿9個等物（附表一編號
    11 ，扣押物編號A-36至A-43、A-143，偵1814號卷第22頁、
    第23頁上方照片、第63頁上方照片），均為用於純化階段取
    得毒品甲基安非他命結晶之器具，經被告乙○○供承在卷（
    見偵字第14557號卷第44頁），且上開器具經鑑驗結果均有
    毒品甲基安非他命成分殘留，有卷附法務部調查局鑑定書可
    稽（見偵字第1814號卷第8、12頁），益見被告2人自98年8
    月間開始從事本件製毒犯行迄遭查獲之期間，確曾製成毒品
    甲基安非他命結晶，且可供人體施用。被告乙○○雖又辯稱
    其製成之毒品甲基安非他命結晶很細，味道剌鼻，沒有人會
    買云云，然「某男」、「五百」之人曾施用被告2人製成之
    毒品甲基安非他命，業如前述，被告甲○○雖供稱綽號「五
    百」之人施用後覺得剌鼻退貨云云，然毒品氣味是否剌鼻實
    係施用者個人之主觀感受，且適足反證毒品確達可施用之程
    度，否則「五百」如何得以感受施用時之味道，足徵被告2
    人製造毒品甲基安非他命之程序已完成，揆諸上開最高法院
    見解，堪認被告2人製造毒品甲基安非他命犯行已屬既遂，
    被告乙○○及其辯護人前揭所辯，亦無足取。
七、綜上所述，被告乙○○、甲○○所為上開共同製造甲基安非
    他命犯行，事證明確，應依法論科。
八、按被告行為後法律有變更者，適用行為時之法律，但行為後
    之法律有利於行為人者，適用最有利於行為人之法律，刑法
    第2條第1項定有明文。而行為後法律有變更者，依刑法第2
    條第1項之規定為新舊法之比較時，應就罪刑有關之一切情
    形，比較其全部結果，而為整體之適用新法或舊法，不能割
    裂而分別適用有利益之條文（最高法院95年度台上字第6483
    號裁判參照）。本件被告等行為後，毒品危害防制條例已於
    98年5月20日修正公布第4條、第11條、第11條之1、第17條
    、第25條，並自公布後6個月即98年11月20日生效施行（98
    年6月25日臺灣高等法院暨所屬法院因應新修正毒品危害防
    制條例施行法律問題研討會會議結論參考，原審誤認係自98
    年5月22日生效），其中被告等行為時之毒品危害防制條例
    第4條第2項、第17條分別規定為：「製造、運輸、販賣第二
    級毒品者，處無期徒刑或7年以上有期徒刑，得併科新臺幣7
    百萬元以下罰金。」、「犯第4條第1項至第4項、第5條第1
    項至第4項前段、第6條第1項至第4項、第7條第1項至第4項
    、第8條第1項至第4項、第10條或第11條第1項、第2項之罪
    ，供出毒品來源，因而破獲者，得減輕其刑。」，前開條文
    修正後分別規定為：「製造、運輸、販賣第二級毒品者，處
    無期徒刑或7年以上有期徒刑，得併科新臺幣1千萬元以下罰
    金。」、「犯第4條至第8條、第10條或第11條之罪，供出毒
    品來源，因而查獲其他正犯或共犯者，減輕或免除其刑。」
    ，並於第17條第2項增列「犯第4條至第8條之罪於偵查及審
    判中均自白者，減輕其刑。」。查本件被告等分別於偵查、
    審判中自白，有修正後毒品危害防制條例第17條第2項減輕
    其刑規定之適用，而修正後毒品危害防制條例第4條第1項、
    第2項之規定，僅在得併科之罰金刑部分，較修正前同條項
    規定有所提高，經整體比較結果，自以適用修正後毒品危害
    防制條例之規定較有利於被告等，合先敘明。
九、論罪科刑之理由
(一)查甲基安非他命係毒品危害防制條例第2條第2項第2款所稱
    之第二級毒品，不得非法製造，被告乙○○、甲○○業已著
    手製造甲基安非他命，並已製成含有甲基安非他命成分之毒
    品，是核其等所為，均係犯修正後毒品危害防制條例第4條
    第2項之製造第二級毒品罪。其等製造第二級毒品甲基安非
    他命後，復進而持有，其持有之低度行為應為製造之高度行
    為所吸收，不另論以持有罪名。被告二人間就上開犯行，有
    犯意之聯絡及行為之分擔，為共同正犯。
(二)又刑事法若干犯罪行為態樣，本質上原具有反覆、延續實行
    之特徵，立法時既予特別歸類，定為犯罪構成要件之行為要
    素，則行為人基於概括之犯意，在密切接近之一定時、地持
    續實行之複次行為，倘依社會通念，於客觀上認為符合一個
    反覆、延續性之行為觀念者，於刑法評價上，即應僅成立一
    罪。學理上所稱「集合犯」之職業性、營業性或收集性等具
    有重複特質之犯罪均屬之，例如經營、從事業務、收集、製
    造等行為概念者。本案被告等基於製造甲基安非他命之單一
    犯意，自98年8月下旬起至同年10月28日止之密切接近時間
    內，在相同地點反覆從事製造甲基安非他命之行為，依法應
    僅成立集合犯一罪。
(三)按修正後毒品危害防制條例第17條第2項規定：「犯第4條至
    第8條之罪於偵查及審判中均自白者，減輕其刑」。98年5月
    20日修正之毒品危害防制條例第17條，乃採行寬厚之刑事政
    策，修正原條文，擴大適用範圍，除於第1項規定供出毒品
    來源，因而查獲其他正犯或共犯者，減輕或免除其刑外，並
    增列第2項於偵查及審判中自白者，減輕其刑之規定，以鼓
    勵毒販自白認罪，本條項之規定，既為於偵查中及審判中均
    自白，而非於偵查中及審判中之每次陳述均自白，則被告在
    偵查中歷次陳述只要曾經自白（一次以上），且在審判中歷
    次陳述亦曾經自白（一次以上），解釋上即符合該條項之規
    定，再參酌貪污治罪條例第八條第二項規定在偵查中自白，
    亦認為只要被告在警詢（或調查局詢問）中，或在檢察官訊
    問中，曾經有一次自白，即可依該條項減輕其刑，並不以在
    檢、警、調之歷次詢問中，全部自白為必要（最高法院98年
    度臺上字第7231號判決參照）。又所謂自白，係針對被嫌疑
    為犯罪之事實陳述，不包括該事實之法律評價，被告或犯罪
    嫌疑人在偵查中，若可認為已對自己被疑為犯罪之事實是認
    ，縱對於該行為在刑法上之評價尚有主張，仍無礙於此項法
    定減刑事由之成立（最高法院98年度臺上字第448號判決參
    照）。經查：被告乙○○於偵查、原審審理時對於製造毒品
    甲基安非他命之犯罪事實均為自白（見偵字第14557號卷第
    104、111、112頁、原審卷第28頁、第76頁背面、第96頁背
    面、第126頁），被告甲○○雖於警詢時辯稱未參與製造毒
    品、於偵訊辯稱不承認有製毒、不會製毒云云，惟其於警、
    偵訊已坦承購買製毒工具、原料氫化鈀、搬運氫氣瓶、將毒
    品半成品放在冰箱冷藏室結晶等分擔共犯犯行情節（見偵字
    第15292號卷第10、11、57頁），並於原審審理時坦承犯罪
    ，揆諸上開見解，被告甲○○於偵查中已對被疑為犯罪之事
    實是認，應認其於偵查、審判均自白犯罪。是被告2人均符
    合上開修正後毒品危害防制條例第17條第2項之減刑條件，
    均各減輕其刑。
十、撤銷改判部分
    原審對被告乙○○、甲○○予以論罪科刑，固非無見。惟查
    原判決就扣案如附表一編號87、95、101、77、96、94、93
    等物，認屬第四級毒品先驅原料假麻黃鹼係屬違禁物，而依
    刑法第38條第1項第1款規定諭知沒收（見原判決第25頁第16
    行至第25行）。然理由欄六（六）又認扣案如附表一編號1
    至106所示之物，均係被告乙○○所有供本件製毒犯行所用
    …，應依毒品危害防制條例第19條第1項前段規定、共犯責
    任共同原則，均諭知沒收（見原判決第25頁第26行至第26
    頁第9行），顯然對於前揭扣案之第四級毒品先驅原料假麻
    黃鹼等物重複諭知沒收，即有未當。被告乙○○、甲○○上
    訴意旨，指摘原判決有前揭不當之處，雖無理由，但原判決
    既有上述可議，自應由本院將原判決撤銷改判。爰審酌被告
    2 人前有犯罪紀錄，素行不佳，有本院被告前案紀錄表各一
    份在卷可稽，為圖私利，竟共同製造第二級毒品甲基安非他
    命，嚴重危害社會秩序與國民健康，且本件製造器具數量甚
    多，並已製造完成毒品甲基安非他命，所生危害非小，而被
    告乙○○就本件製毒過程，居指揮、主導之地位，被告甲○
    ○於分工角色中僅係聽從被告乙○○之指示行事，被告乙○
    ○之犯罪情節應重於被告甲○○，及其2人犯後供述案情之
    態度等一切情狀，分別量處如主文第二項所示之刑。
十一、扣案物沒收銷燬及沒收部分：
(一)扣案如附表二編號1至3所示之物（不含容器、外包裝），經
    送驗後含有第二級毒品甲基安非他命成分，應依毒品危害防
    制條例第18條第1項前段規定宣告沒收銷燬。至於盛裝上開
    甲基安非他命之容器等物（即附表二編號1-1、2-1、3-1）
    ，依前揭法務部調查局鑑定書記載，既與毒品甲基安非他命
    分別鑑秤其重量，足認前揭供第二級毒品甲基安非他命包裝
    用之容器，係可與包裝內之毒品分離，前開外包裝容器、保
    鮮膜之主要作用在於包裹毒品，防其裸露、潮濕（參照最高
    法院93年度臺上字第2743號判決意旨），與毒品甲基安非他
    命即無難以析離而無法個別宣告沒收之情事，故應認係供被
    告供製造第二級毒品犯罪所用之物，且係被告乙○○所有之
    物，應依毒品危害防制條例第19條第1項前段之規定及共犯
    連帶沒收之法理應在被告二人宣告刑項下宣告沒收。
(二)又扣案如附表一編號87（扣押物編號A-123）、編號95（扣
    押物編號A-136至A-138）、編號101（扣押物編號E-1）、編
    號77（扣押物編號B-14）、編號96（扣押物編號B-18-1）、
    編號94（扣押物編號B-41）、編號93（扣押物編號B-49），
    經鑑驗均含第四級毒品先驅原料假麻黃鹼成分，屬毒品危害
    防制條例所管制之第四級毒品（包含毒品先驅原料），驗餘
    純質淨重共計375.65公克，有卷附法務部調查局98年12月24
    日鑑定書可稽（見偵字第1814號卷第7至9頁、第11頁），是
    上開扣案之第四級毒品先驅原料假麻黃鹼係屬違禁物，應依
    刑法第38條第1項第1款規定，不問屬於被告乙○○、甲○○
    與否，應諭知沒收。另扣案裝盛上開第四級毒品假麻黃鹼之
    容器等物（見附表一編號備註欄所示之物）係為防止毒品裸
    露、逸出、潮濕之功用，且方便製造，自為供被告乙○○犯
    本件之罪所用之物，且屬其所有之物，業據被告乙○○供陳
    在卷，故就扣案裝盛上述假麻黃鹼之容器等物，應併依毒品
    危害防制條例第19條第1項規定及共犯連帶沒收之法理，在
    被告二人宣告刑項下宣告沒收。
(三)扣案如附表一編號1至76、78至86、88至92、97至100、102
    至103所示之物，分別係被告乙○○所有及被告乙○○、甲
    ○○等製造甲基安非他命所需之物，業如上述，依毒品危害
    防制條例第19條第1項規定，及共犯連帶沒收之法理，應在
    被告二人宣告刑項下宣告沒收。
(四)又如附表二編號4所示被告乙○○用以與一峰化工、安辰氣
    體戴小姐連繫購買製毒原料、氫氣瓶之門號0000000000號行
    動電話一支（含SIM卡1張），係被告乙○○申辦及所有並供
    本件犯罪所用之物，業據被告乙○○供陳在卷（見本院卷第
    頁），並有通聯調閱查詢單1紙在卷可稽（見聲搜卷第21頁
    ），另如附表二編號5所示被告乙○○三重市○○路住處冰
    箱一個，係被告甲○○用以冰存液態甲基安非他命純化結晶
    使用，且係被告乙○○所有，並經被告乙○○供陳在卷（見
    本院卷第頁），上開物品雖未扣案，但亦無積極證據證明業
    已滅失，依上開說明，及共同正犯之犯罪所用或因犯罪所得
    之物採連帶沒收主義，乃因共同正犯於犯意聯絡範圍內，同
    負行為責任，且為避免執行時發生重複沒收之故，因此若應
    沒收之物係屬特定之物，因彼等就該沒收之物，應共同負責
    ，且無重複執行沒收之疑慮，自無諭知連帶沒收之必要。爰
    依毒品危害防制條例第19條第1項規定，諭知沒收之，併諭
    知如全部或一部不能沒收時，連帶追徵其價額（最高法院98
    年度台上字第2662、4003號判決意旨參照）。
(五)末按毒品危害防制條例第18條前段規定：查獲之第二級毒品
    ，不問屬於犯人與否，沒收銷燬之，被告經法院為有罪之科
    刑判決時，查獲之毒品，與被告本案所犯並經法院諭知有罪
    者若全然無關，固不得於該有罪判決之主刑下宣告沒收（最
    高法院94年度臺上字第1227號判決參照）；毒品危害防制條
    例第19條第1項規定所稱追徵其價額或以其財產抵償之，須
    於供犯罪所用或因犯罪所得之財物，全部或一部不能沒收時
    ，始有其適用，如無全部或一部不能沒收之情形，自無併諭
    知追徵其價額或以其財產抵償之必要（最高法院95年度臺上
    字第1001號判決參照）。經查：(1)扣案之毒品甲基安非他命
    1包（扣押物編號A-135，驗餘純質淨重2.75公克）係被告乙
    ○○另行購得供己施用，並非被告2人所製造，業如前述，
    與本件犯罪無關，無從於本件犯罪諭知沒收銷燬。(2)被告甲
    ○○於98年11月5日為警查獲之白色結晶3袋，經鑑驗其中1
    袋檢出第四級毒品先驅原料麻黃鹼、假麻黃鹼成分、另2袋
    檢出甲基安非他命成分，有臺北縣政府警察局新莊分局扣押
    物品目錄表1紙（偵15292號卷第19頁）、交通部民用航空局
    航空醫務中心毒品鑑定書1紙在卷可稽（見原審卷第123-4、
    123-5頁），被告甲○○雖於警詢供稱上開3袋毒品供其自己
    吸食之用，其吸食之毒品安非他命係由丁振良、丁聰永、被
    告乙○○提供云云（偵15292號卷第10頁），惟於偵訊改稱
    扣案毒品係其向「佩姐」買來施用，警詢時係因被警察罵才
    說是被告乙○○提供等語（偵15292號卷第57頁），被告乙
    ○○則否認該等毒品係其與丁振良、丁聰永共同製造提供予
    被告甲○○等語（見原審卷第98頁背面），被告甲○○對其
    遭查扣之毒品來源所供前後不一，又無其他證據足資認定該
    等毒品與被告2人本件犯行有關，自無從於本件諭知沒收銷
    燬。
(六)另扣案之行動電話1支（扣押物編號A-145）雖為被告乙○○
    所有，惟被告乙○○辯稱該行動電話係用以與綽號「忠哥」
    之人、被告甲○○聯絡，與本件犯罪無關等語，復無其他證
    據足資證明扣案行動電話係供本件犯罪所用，無從諭知沒收
    。又被告乙○○用以連繫五工一路製毒地點租賃事宜（附表
    一編號1、2之通訊監察譯文）之門號0000000000號行動電話
    SIM卡1張，申辦名義人為熊尚明，有通聯調閱查詢單1紙在
    卷可參（聲搜卷第24頁），非被告乙○○所有，自不諭知沒
    收。
(七)再扣案之「不明液體」1桶（扣押物編號B-18-2）經鑑驗未
    含法定毒品成分，有卷附法務部調查局鑑定書可徵（偵1814
    號卷第8頁），復無證據證明與本件犯行有關；未扣案之被
    告2人持用於附表二編號3至5之通訊監察譯文所示之門號00
    00000000號行動電話SIM卡、於附表二編號18、19之通訊監
    察譯文所示之門號0000000000號行動電話SIM卡各1張，被告
    2人雖用以與「佩姐」、「某男」、「五百」之人聯繫談論
    有關販毒情節，惟尚難認係供製毒犯行所用或犯罪所得之物
    ，均不另宣告沒收。至扣案之其餘物品，並無證據證明與被
    告2人本件製造毒品犯行有關，均不另為諭知沒收。
    ，諭知沒收銷燬。
據上論斷，應依刑事訴訟法第369條第1項前段、第364條、第299
條第1項前段、修正後毒品危害防制條例第4條第2項、第17條第2
項、第18條第1項前段、第19條第1項，刑法第2條第1項但書、第
11條、第28條、第38條第1項第1款，判決如主文。
本案經檢察官黃朝貴到庭執行職務。
中    華    民    國    99    年    10    月    19    日
                  刑事第十八庭審判長法  官  吳鴻章
                                    法  官  曾淑華
                                    法  官  汪梅芬
以上正本證明與原本無異。
如不服本判決，應於收受送達後10日內向本院提出上訴書狀，其
未敘述上訴之理由者並得於提起上訴後10日內向本院補提理由書
（均須按他造當事人之人數附繕本）「切勿逕送上級法院」。
                                    書記官  劉寶鈴
中    華    民    國    99    年    10    月    19    日
附錄本案論罪科刑法條
毒品危害防制條例第4條第2項
製造、運輸、販賣第一級毒品者，處死刑或無期徒刑；處無期徒
刑者，得併科新臺幣 2 千萬元以下罰金。
製造、運輸、販賣第二級毒品者，處無期徒刑或 7 年以上有期
徒刑，得併科新臺幣 1 千萬元以下罰金。
製造、運輸、販賣第三級毒品者，處 5 年以上有期徒刑，得併
科新臺幣 7 百萬元以下罰金。
製造、運輸、販賣第四級毒品者，處 3 年以上 10 年以下有期
徒刑，得併科新臺幣 3 百萬元以下罰金。
製造、運輸、販賣專供製造或施用毒品之器具者，處 1 年以上
7 年以下有期徒刑，得併科新臺幣 1 百萬元以下罰金。
前五項之未遂犯罰之。
【附表一】（扣押物編號以「A 」為首代表於臺北縣新莊市○○
            ○路72巷25號10樓製毒現場查扣，以「B 」為首代
            表於臺北縣新莊市○○路287 號製毒現場查扣）
┌──┬────────┬──┬──┬─────────────┐
│編號│品名            │單位│數量│扣押物品目錄表編號（本院卷│
│    │                │    │    │第59至66頁）              │
├──┼────────┼──┼──┼─────────────┤
│1   │裝丙酮用空塑膠桶│個  │5   │A-1～A-5                  │
├──┼────────┼──┼──┼─────────────┤
│2   │空塑膠桶        │個  │5   │A-17～A-21                │
├──┼────────┼──┼──┼─────────────┤
│3   │水桶            │個  │3   │A-28、B-3-1 、B-3-2       │
├──┼────────┼──┼──┼─────────────┤
│4   │藍色空桶        │個  │1   │B-7                       │
├──┼────────┼──┼──┼─────────────┤
│5   │白色空桶        │個  │1   │B-10                      │
├──┼────────┼──┼──┼─────────────┤
│6   │ACT空桶         │個  │1   │B-11                      │
├──┼────────┼──┼──┼─────────────┤
│7   │塑膠量桶        │個  │3   │B-26-1～B-26-3            │
├──┼────────┼──┼──┼─────────────┤
│8   │不鏽鋼桶        │個  │1   │A-111                     │
├──┼────────┼──┼──┼─────────────┤
│9   │塑膠刷          │個  │1   │B-5                       │
├──┼────────┼──┼──┼─────────────┤
│10  │手套            │雙  │1   │B-6                       │
├──┼────────┼──┼──┼─────────────┤
│11  │安非他命結晶用塑│個  │17  │A-29～A-43、A-143 、A-144 │
│    │膠皿            │    │    │                          │
├──┼────────┼──┼──┼─────────────┤
│12  │塑膠皿          │個  │12  │B-28-1～B-28-12           │
├──┼────────┼──┼──┼─────────────┤
│13  │玻璃皿          │個  │2   │B-33-1、B-33-2            │
├──┼────────┼──┼──┼─────────────┤
│14  │陶瓷漏斗（大）  │個  │2   │A-44、A-45                │
├──┼────────┼──┼──┼─────────────┤
│15  │陶瓷漏斗（小）  │個  │1   │A-46                      │
├──┼────────┼──┼──┼─────────────┤
│16  │陶瓷漏斗        │個  │2   │B-37-1、B-37-2            │
├──┼────────┼──┼──┼─────────────┤
│17  │塑膠漏斗        │個  │4   │B-25-1～B-25-4            │
├──┼────────┼──┼──┼─────────────┤
│18  │大燒瓶          │個  │2   │A-47、A-48                │
├──┼────────┼──┼──┼─────────────┤
│19  │中燒瓶          │個  │1   │A-49                      │
├──┼────────┼──┼──┼─────────────┤
│20  │小燒瓶          │個  │2   │A-50、A-51                │
├──┼────────┼──┼──┼─────────────┤
│21  │分液燒瓶        │個  │2   │B-38-1、B-38-2            │
├──┼────────┼──┼──┼─────────────┤
│22  │承裝液態安非他命│個  │1   │B-42                      │
│    │之玻璃燒杯      │    │    │                          │
├──┼────────┼──┼──┼─────────────┤
│23  │玻璃燒杯        │個  │5   │B-12-1～B-12-5            │
├──┼────────┼──┼──┼─────────────┤
│24  │量杯            │個  │4   │A-77、A-78、A-88、A-139   │
├──┼────────┼──┼──┼─────────────┤
│25  │加熱容器（一）  │個  │1   │A-147                     │
├──┼────────┼──┼──┼─────────────┤
│26  │加熱容器（二）  │個  │1   │A-148                     │
├──┼────────┼──┼──┼─────────────┤
│27  │分液漏斗        │個  │1   │A-80                      │
├──┼────────┼──┼──┼─────────────┤
│28  │分液漏斗鐵架    │個  │1   │A-81                      │
├──┼────────┼──┼──┼─────────────┤
│29  │漏斗（塑膠）    │個  │3   │A-82～A-84                │
├──┼────────┼──┼──┼─────────────┤
│30  │塑膠刮刀        │個  │3   │A-85～A-87                │
├──┼────────┼──┼──┼─────────────┤
│31  │真空瓶          │個  │2   │A-89、A-90                │
├──┼────────┼──┼──┼─────────────┤
│32  │滴油瓶          │瓶  │2   │B-8-1、B-8-2              │
├──┼────────┼──┼──┼─────────────┤
│33  │裝強酸用瓶子    │個  │2   │A-91、A-92                │
├──┼────────┼──┼──┼─────────────┤
│34  │塑膠杓          │個  │1   │A-119                     │
├──┼────────┼──┼──┼─────────────┤
│35  │塑膠刮杓        │個  │4   │B-29                      │
├──┼────────┼──┼──┼─────────────┤
│36  │杓子            │個  │1   │A-140                     │
├──┼────────┼──┼──┼─────────────┤
│37  │篩子            │個  │2   │A-94、B-2                 │
├──┼────────┼──┼──┼─────────────┤
│38  │吸食器          │個  │1   │A-122                     │
├──┼────────┼──┼──┼─────────────┤
│39  │吸食器          │組  │1   │A-149                     │
├──┼────────┼──┼──┼─────────────┤
│40  │攪拌棒          │支  │6   │A-141、B-4                │
├──┼────────┼──┼──┼─────────────┤
│41  │搖台架          │台  │1   │B-1                       │
├──┼────────┼──┼──┼─────────────┤
│42  │濾紙            │盒  │5   │A-7                       │
├──┼────────┼──┼──┼─────────────┤
│43  │瀘紙            │包  │3   │B-27                      │
├──┼────────┼──┼──┼─────────────┤
│44  │使用過濾紙      │包  │5   │A-52～A-56                │
├──┼────────┼──┼──┼─────────────┤
│45  │空氫氣瓶        │個  │3   │A-23～A-25                │
├──┼────────┼──┼──┼─────────────┤
│46  │氫氣瓶          │瓶  │3   │B-39-1~B-39-3             │
├──┼────────┼──┼──┼─────────────┤
│47  │搖擺機          │台  │1   │A-152                     │
├──┼────────┼──┼──┼─────────────┤
│48  │冰箱            │個  │1   │A-79                      │
├──┼────────┼──┼──┼─────────────┤
│49  │脫水機          │台  │1   │A-22                      │
├──┼────────┼──┼──┼─────────────┤
│50  │真空幫浦        │台  │1   │A-95                      │
├──┼────────┼──┼──┼─────────────┤
│51  │真空馬達        │台  │1   │B-20                      │
├──┼────────┼──┼──┼─────────────┤
│52  │空氣清淨機      │台  │1   │A-151                     │
├──┼────────┼──┼──┼─────────────┤
│53  │壓力表          │個  │1   │B-32                      │
├──┼────────┼──┼──┼─────────────┤
│54  │壓力瓶          │瓶  │3   │B-36-1～B-36-3            │
├──┼────────┼──┼──┼─────────────┤
│55  │溫度計          │支  │1   │A-142                     │
├──┼────────┼──┼──┼─────────────┤
│56  │酸鹼試紙        │袋  │1   │A-110                     │
├──┼────────┼──┼──┼─────────────┤
│57  │酸鹼試紙        │盒  │2   │B-35                      │
├──┼────────┼──┼──┼─────────────┤
│58  │分裝袋          │盒  │1   │A-112                     │
├──┼────────┼──┼──┼─────────────┤
│59  │PH值測試器      │個  │1   │A-113                     │
├──┼────────┼──┼──┼─────────────┤
│60  │酸鹼值測試筆    │支  │1   │B-34                      │
├──┼────────┼──┼──┼─────────────┤
│61  │酒精燈          │個  │2   │A-116、A-117              │
├──┼────────┼──┼──┼─────────────┤
│62  │酒精噴霧器      │個  │1   │A-118                     │
├──┼────────┼──┼──┼─────────────┤
│63  │磅秤            │個  │2   │A-97、B-9                 │
├──┼────────┼──┼──┼─────────────┤
│64  │活性碳素        │包  │1   │A-93                      │
├──┼────────┼──┼──┼─────────────┤
│65  │丙酮            │桶  │2   │A-6、B-19                 │
├──┼────────┼──┼──┼─────────────┤
│66  │丙酮            │瓶  │11  │A-16、A-104 、A-114、A-115│
├──┼────────┼──┼──┼─────────────┤
│67  │硫酸鋇          │瓶  │2   │A-98、A-99（扣押物品目錄表│
│    │                │    │    │誤載為「鹽」，經鑑驗扣押物│
│    │                │    │    │為硫酸鋇，詳偵1814號卷第38│
│    │                │    │    │、39頁）                  │
├──┼────────┼──┼──┼─────────────┤
│68  │疑似鹽          │包  │1   │A-146                     │
├──┼────────┼──┼──┼─────────────┤
│69  │氫氧化鈉        │瓶  │5   │A-100 、A-103 、A-108 、A-│
│    │                │    │    │109 、A-153               │
├──┼────────┼──┼──┼─────────────┤
│70  │氫氧化鈉空瓶    │瓶  │2   │A-130、A-131              │
├──┼────────┼──┼──┼─────────────┤
│71  │鹽酸            │瓶  │4   │A-101 、A-102 、B-31-1、B-│
│    │                │    │    │31-2                      │
├──┼────────┼──┼──┼─────────────┤
│72  │乙醚            │瓶  │1   │A-105                     │
├──┼────────┼──┼──┼─────────────┤
│73  │機油            │瓶  │1   │A-106                     │
├──┼────────┼──┼──┼─────────────┤
│74  │氯化鈉          │瓶  │1   │A-107                     │
├──┼────────┼──┼──┼─────────────┤
│75  │硫酸鋇          │包  │1   │B-13                      │
├──┼────────┼──┼──┼─────────────┤
│76  │硫酸鋇          │罐  │1   │B-22                      │
├──┼────────┼──┼──┼─────────────┤
│77  │麻黃素          │包  │1   │B-14                      │
├──┼────────┼──┼──┼─────────────┤
│78  │黃色不明粉末    │包  │1   │B-15                      │
├──┼────────┼──┼──┼─────────────┤
│79  │亞硫醯二氯      │瓶  │1   │B-16                      │
├──┼────────┼──┼──┼─────────────┤
│80  │氟化氫          │桶  │3   │B-17-1～B-17-2            │
├──┼────────┼──┼──┼─────────────┤
│81  │甲醇            │罐  │1   │B-30                      │
├──┼────────┼──┼──┼─────────────┤
│82  │酒精            │桶  │2   │A-26、A-27                │
├──┼────────┼──┼──┼─────────────┤
│83  │酒精空瓶        │箱  │8   │A-8～A-15                 │
├──┼────────┼──┼──┼─────────────┤
│84  │醋酸鈉          │罐  │4   │B-21-1～B-21-4            │
├──┼────────┼──┼──┼─────────────┤
│85  │冰醋酸          │罐  │1   │B-23                      │
├──┼────────┼──┼──┼─────────────┤
│86  │氯化鈀          │罐  │1   │B-24                      │
├──┼────────┼──┼──┼─────────────┤
│87  │不明感冒藥      │瓶  │1   │A-123                     │
├──┼────────┼──┼──┼─────────────┤
│88  │感冒藥空瓶      │瓶  │3   │A-124～A-126              │
├──┼────────┼──┼──┼─────────────┤
│89  │藥品克鼻塞空瓶  │瓶  │1   │A-127                     │
├──┼────────┼──┼──┼─────────────┤
│90  │藥品舒服寧空瓶  │瓶  │1   │A-128                     │
├──┼────────┼──┼──┼─────────────┤
│91  │藥品沙復因空瓶  │瓶  │1   │A-129                     │
├──┼────────┼──┼──┼─────────────┤
│92  │藥品鼻福空瓶    │瓶  │1   │A-132                     │
├──┼────────┼──┼──┼─────────────┤
│93  │不明藥丸        │包  │1   │B-49                      │
├──┼────────┼──┼──┼─────────────┤
│94  │液態安非他命    │罐  │1   │B-41                      │
├──┼────────┼──┼──┼─────────────┤
│95  │疑似安非他命    │盒  │3   │A-136～A-138              │
├──┼────────┼──┼──┼─────────────┤
│96  │不明液體        │桶  │2   │B-18-1                    │
├──┼────────┼──┼──┼─────────────┤
│97  │不明廢料 (一)   │袋  │1   │A-120                     │
├──┼────────┼──┼──┼─────────────┤
│98  │不明廢料 (二)   │袋  │1   │A-121                     │
├──┼────────┼──┼──┼─────────────┤
│99  │廢料            │瓶  │1   │A-133                     │
├──┼────────┼──┼──┼─────────────┤
│100 │裝廢料用空瓶    │個  │1   │A-134                     │
├──┼────────┼──┼──┼─────────────┤
│101 │不明藥丸        │袋  │3   │E-1                       │
├──┼────────┼──┼──┼─────────────┤
│102 │鑰匙            │支  │3   │A-150、B-48               │
├──┼────────┼──┼──┼─────────────┤
│103 │筆記本          │本  │1   │A-96                      │
└──┴────────┴──┴──┴─────────────┘
附表二
┌──┬──────┬────┬────────────────────┐
│編號│扣案物品名稱│數量    │備                註                    │
├──┼──────┼────┼────────────────────┤
│ 1  │疑似滷水    │四瓶    │（扣押物編號A-57至A-60）疑似滷水4瓶，經 │
│    │            │        │檢驗均含第二級毒品甲基安非他命成分，合計│
│    │            │        │淨重約10805.04公克，純度16.06%，純質淨重│
│    │            │        │1735.29公克。                           │
├──┼──────┼────┼────────────────────┤
│1-1 │玻璃瓶      │4個     │ 裝置上開甲基安非他命                   │
│    │            │        │                                        │
├──┼──────┼────┼────────────────────┤
│ 2  │疑似液態安非│16瓶    │（扣押物編號A-61至A-76）疑似液態安非他命│
│    │他命        │        │16瓶，經檢驗均含第二級毒品甲基安非他命成│
│    │            │        │分，合計淨重約14296.90公克，純度14.91%，│
│    │            │        │純質淨重2131.67公克。                   │
├──┼──────┼────┼────────────────────┤
│2-1 │玻璃瓶      │16個    │裝置上開甲基安非他命                    │
│    │            │        │                                        │
├──┼──────┼────┼────────────────────┤
│ 3  │黑色不明液體│1罐     │（扣押物編號B-40）黑色不明液體1罐，經檢 │
│    │            │        │驗含第二級毒品甲基安非他命成分，淨重約  │
│    │            │        │260公克，純度13.47%，純質淨重35.02公克。│
├──┼──────┼────┼────────────────────┤
│3-1 │玻璃罐      │1個     │裝置上開甲基安非他命                    │
│    │            │        │                                        │
├──┼──────┼────┼────────────────────┤
│ 4  │門號00000000│1支     │未扣案                                  │
│    │50行動電話（│        │被告乙○○所有                          │
│    │含SIM卡一張 │        │                                        │
│    │）          │        │                                        │
├──┼──────┼────┼────────────────────┤
│ 5  │冰箱        │1台     │未扣案，被告乙○○三重市○○路住處內    │
│    │            │        │被告乙○○所有                          │
└──┴──────┴────┴────────────────────┘
【附表三】
┌─┬─────┬─────┬──────┬──────────────────┬─────┐
│編│通聯時間  │發話人    │受話人      │通訊監察譯文內容                    │卷證頁次  │
│號│          │          │            │                                    │          │
├─┼─────┼─────┼──────┼──────────────────┼─────┤
│1 │98年5月31 │乙○○    │林先生      │A：林先生喔，我是五功一路這邊，我錢 │          │
│  │日16時31分│（A）     │（B ）      │   是明天匯給你還是今天拿給你？     │          │
│  │06秒      │0000000000│0000000000  │B：什麼五功一路，哪一個？           │          │
│  │          │          │            │A：五功一路這邊有向你租房子的啊。   │          │
│  │          │          │            │B：哦，你說新莊那邊哦。             │          │
│  │          │          │            │A：對，我今天拿去給你好嗎？         │          │
│  │          │          │            │B：你什麼時候要過來？               │          │
│  │          │          │            │A：1小時之內。                      │          │
│  │          │          │            │B：還是晚一點好了，我怕我等一下不在 │          │
│  │          │          │            │   。                               │          │
│  │          │          │            │A：打0958這支嗎？                   │          │
│  │          │          │            │B：打我手機好了，我媽可能不在，09398│          │
│  │          │          │            │   85435。                          │          │
├─┼─────┼─────┼──────┼──────────────────┼─────┤
│2 │98年5月31 │乙○○    │林太太      │A：林太太哦，我五功一路這邊啦，我拿 │          │
│  │日16時57分│（A）     │（B ）      │   錢給你好嗎？                     │          │
│  │11秒      │0000000000│0000000000  │B：啊？                             │          │
│  │          │          │            │A：拿房租給你，因為今天不能匯款。   │          │
│  │          │          │            │B：你要拿來我家裡哦，你知道我家嗎？ │          │
│  │          │          │            │A：我不知道。                       │          │
│  │          │          │            │B：我住在環河南路咧，還是你明天匯款 │          │
│  │          │          │            │   也沒關係。                       │          │
│  │          │          │            │A：我怕不好意思，已經月底了，環河南 │          │
│  │          │          │            │   路哪裡？                         │          │
│  │          │          │            │B：環河南路2段。                    │          │
├─┼─────┼─────┼──────┼──────────────────┼─────┤
│3 │98年08月26│圓圓      │佩姊        │A：佩姊不好意思，那個雞排，我現在可 │（發話基地│
│  │日15時33分│（A）     │（B）       │   能比較麻煩，可能莫名其妙不見。   │臺位於三重│
│  │25秒      │0000000000│0000000000  │B：我知道，沒有消息就是好消息。     │市○○○路│
│  │          │          │            │A：那個志毛，咬小牛的那條狗，現在人 │128號）   │
│  │          │          │            │   家又牽出來要咬小高。             │聲搜卷第10│
│  │          │          │            │B：我猜也是，絕對會。               │頁背面    │
│  │          │          │            │A：他現在怎樣你知道嗎？他叫志毛。   │          │
│  │          │          │            │B：我知道，志毛打來我就有感覺。     │          │
│  │          │          │            │A：哇，這樣不行，牽著咬，志毛現在被 │          │
│  │          │          │            │   洗去了，跟小牛的感覺。           │          │
│  │          │          │            │B：散啊。                           │          │
│  │          │          │            │A：他現在只出錢。                   │          │
│  │          │          │            │B：那個工錢拿到沒有，煮菜的錢。     │          │
│  │          │          │            │A：他現在只是一起燒（加熱），       │          │
│  │          │          │            │   我們不會管到這個，我們只負責包裝 │          │
│  │          │          │            │   好而已。                         │          │
│  │          │          │            │B：有東西（成品）要記得拿。         │          │
│  │          │          │            │A：有啊，他現在改良過了，看起來很美 │          │
│  │          │          │            │   觀，賣相不錯。                   │          │
│  │          │          │            │B：而且我有人啊。                   │          │
│  │          │          │            │A：我回來的時候有問過了，奇怪怎麼這 │          │
│  │          │          │            │   麼久，他這樣的東西可能只能生幾隻 │          │
│  │          │          │            │   而已，他已經生過之後剩下的，我說 │          │
│  │          │          │            │   難怪，因為我不知道他中間生過幾隻 │          │
│  │          │          │            │   ，我在那邊問。                   │          │
│  │          │          │            │B：看找的到找不到。                 │          │
│  │          │          │            │A：那天我把另外的母雞，在冰箱裡的那 │          │
│  │          │          │            │   個（液態安非他命），那個有啊。   │          │
│  │          │          │            │B：有喔... 上次我跟他有聯絡，他上次 │          │
│  │          │          │            │   跟我要雞蛋，我沒有，他跟我要小雞 │          │
│  │          │          │            │   ，我沒有。                       │          │
│  │          │          │            │A：志毛基本上知道他們，真的咬的話， │          │
│  │          │          │            │   我們這邊要從志毛跟他講幹，叫他搞 │          │
│  │          │          │            │   清楚... 叫光宇載你過來，我身上只 │          │
│  │          │          │            │   剩100 。                         │          │
├─┼─────┼─────┼──────┼──────────────────┼─────┤
│4 │98年08月26│乙○○    │某男        │A：亞瑟（音），你要拿東西嗎？水晶的 │（發話基地│
│  │日20時42分│（A）     │（B）       │   ，真的水晶的。                   │臺位於三重│
│  │48秒      │0000000000│0000000000  │（圓圓在旁邊罵：奇怪，你為什麼要講這│市○○○路│
│  │          │          │            │麼白）                              │128號）   │
│  │          │          │            │B：改天啦。                         │聲搜卷第10│
│  │          │          │            │A：好。                             │頁背面    │
├─┼─────┼─────┼──────┼──────────────────┼─────┤
│5 │98年08月27│佩姊      │圓圓        │A：你要把雞接去再來，懂嗎？         │（發話基地│
│  │日15時51分│（A）     │（B）       │B：弄那個數給你，1 隻半怎麼算？     │臺位於三重│
│  │27秒      │0000000000│0000000000  │   那個剛起鍋的。                   │市○○○路│
│  │          │          │            │A：多帶一點，我已經用了1 個，不到1個│128 號）  │
│  │          │          │            │   半。                             │聲搜卷第10│
│  │          │          │            │B：我們都是現做現撈，我看你比較急。 │頁背面    │
│  │          │          │            │A：我就只有先出1個而已。            │          │
├─┼─────┼─────┼──────┼──────────────────┼─────┤
│6 │98年09月06│長榮      │圓圓        │B：怎樣？                           │聲搜卷第10│
│  │日23時18分│（A）     │（B）       │A：阿龍說跟我過去找你。             │頁背面    │
│  │          │0000000000│0000000000  │B：現在？                           │          │
│  │          │阿龍（C） │            │A：你說要叫他幫你放是真的假的？     │          │
│  │          │          │            │B：對啊，不是很多，加加減減還是有一 │          │
│  │          │          │            │   點。                             │          │
│  │          │          │            │A：有多少？                         │          │
│  │          │          │            │B：等一下。                         │          │
│  │          │          │            │（B 問身旁乙○○：我叫人家幫我放的話│          │
│  │          │          │            │多少，乙○○表示他可以給多少，圓圓表│          │
│  │          │          │            │示他沒錢）B ：他能不能先，我朋友講他│          │
│  │          │          │            │要多少，先拿多少拿多少。            │          │
│  │          │          │            │A：你不是說叫他幫你放，現在是怎樣？ │          │
│  │          │          │            │B：有人在機歪啊。                   │          │
│  │          │          │            │A：等一下。                         │          │
│  │          │          │            │C：怎樣？                           │          │
│  │          │          │            │B：現在外面1克多少？                │          │
│  │          │          │            │C：現在很低，我拿差不多18。         │          │
│  │          │          │            │B：1克拿18？                        │          │
│  │          │          │            │（乙○○：隨便，18也可以，18就18）  │          │
│  │          │          │            │C：怎樣？現在是你那邊有很多？       │          │
│  │          │          │            │B：我們這邊還好。                   │          │
│  │          │          │            │（圓圓問身旁乙○○：我們這邊有多少東│          │
│  │          │          │            │西）                                │          │
│  │          │          │            │C：上次問你那個有嗎？               │          │
│  │          │          │            │B：那不行，那人被抓了。             │          │
├─┼─────┼─────┼──────┼──────────────────┼─────┤
│7 │98年09月14│長榮      │圓圓        │A：你那邊現在有嗎？                 │聲搜卷第11│
│  │日12時02分│（A）     │（B）       │B：可是不同樣的。                   │頁正面    │
│  │03秒      │0000000000│0000000000  │A：效果好嗎？                       │          │
│  │          │          │            │B：效果差不多，比較好一點，因為沒有 │          │
│  │          │          │            │   洗得很乾淨。                     │          │
│  │          │          │            │A：什麼沒洗得很乾淨？               │          │
│  │          │          │            │B：就是還有一點顏色，會比較強。     │          │
│  │          │          │            │A：會不會很難看？                   │          │
│  │          │          │            │B：有點黃黃的。                     │          │
│  │          │          │            │A：沒有那天那種的？                 │          │
│  │          │          │            │B：白色的？                         │          │
│  │          │          │            │A：對。                             │          │
│  │          │          │            │B：你自己拿回去洗。                 │          │
│  │          │          │            │A：要給人家的還洗。                 │          │
│  │          │          │            │B：那個他們還沒出來。               │          │
│  │          │          │            │A：是喔。                           │          │
│  │          │          │            │B：不然的話你要的話很多，我拿出去人 │          │
│  │          │          │            │   家都說要那種黃黃的比較好。       │          │
│  │          │          │            │A：他們應該不要有那種，他們很狗怪， │          │
│  │          │          │            │   你要怎麼算我？                   │          │
│  │          │          │            │B：你拿出去可以賣3 ，一樣1500。     │          │
│  │          │          │            │A：可以先拿一半現金給你，等弄出去， │          │
│  │          │          │            │   再付一半。                       │          │
│  │          │          │            │B：你先拿500給我？                  │          │
│  │          │          │            │A：可以，我先洗看看人家能不能接受。 │          │
│  │          │          │            │B：你會洗吧，把他洗白，用酒精嘛。   │          │
│  │          │          │            │A：會啊，洗一洗看人家能不能接受，會 │          │
│  │          │          │            │   接受比較好辦。                   │          │
│  │          │          │            │B：你算職業的，連洗都會，可是我沒有 │          │
│  │          │          │            │   秤。                             │          │
│  │          │          │            │A：你多弄一點給我，洗一洗還會折扣掉 │          │
│  │          │          │            │   ，到時候就不足了，洗一洗會變輕， │          │
│  │          │          │            │   你不多弄點。                     │          │
│  │          │          │            │B：喔。                             │          │
│  │          │          │            │A：我過去找你。                     │          │
├─┼─────┼─────┼──────┼──────────────────┼─────┤
│8 │98年9 月22│小高      │一峰化工    │A：請老闆娘聽一下。                 │（發話基地│
│  │日13時26分│（A）     │（B）       │B：什麼事？                         │臺位於三重│
│  │13秒      │0000000000│0000000000  │A：我要買東西。                     │市○○○路│
│  │          │          │            │B：買什麼？                         │128號）   │
│  │          │          │            │A：醋酸鈉4 罐，壓克力的1 萬6 千CC 。│聲搜卷第11│
│  │          │          │            │B：壓克力的藥水？                   │頁正面    │
│  │          │          │            │A：對，1 萬6 千CC，壓克力的，氯仿， │          │
│  │          │          │            │   丙酮1 桶，這樣多少錢，我過去拿。 │          │
│  │          │          │            │B：你等一下（B 接聽另一支電話）。   │          │
├─┼─────┼─────┼──────┼──────────────────┼─────┤
│9 │98年9 月24│小高      │安辰氣體戴小│A：戴小姐，我那個氫筒空的要去泰山， │（發話基地│
│  │日9 時0 分│（A）     │姐          │   他說沒有在灌。                   │臺位於三重│
│  │20秒      │0000000000│（B）       │B：現在北部都沒有人要灌，有公文下來 │市○○○路│
│  │          │          │000000000   │   不能灌小支的。                   │128號）   │
│  │          │          │            │A：那去哪邊灌？                     │聲搜卷第11│
│  │          │          │            │B：都不能灌，你拿過來我幫你處理。   │頁背面    │
│  │          │          │            │A：什麼時候會好？                   │          │
│  │          │          │            │B：要給我幾天，不能馬上，要偷偷灌， │          │
│  │          │          │            │   不能給人家看到，有公文下來，新竹 │          │
│  │          │          │            │   以北都不能灌，裝的盒子還在不在？ │          │
│  │          │          │            │A：在啊。                           │          │
│  │          │          │            │B：裝氫的那個箱子。                 │          │
│  │          │          │            │A：在啊，我再訂1支2米的。           │          │
│  │          │          │            │B：你就全部一起。                   │          │
│  │          │          │            │A：拿過去？                         │          │
│  │          │          │            │B：對。                             │          │
├─┼─────┼─────┼──────┼──────────────────┼─────┤
│10│98年9 月24│小高（A）0│安辰氣體戴小│A：我訂2米的什麼時候會好？          │（發話基地│
│  │日9 時15分│000000000 │姐（B）     │B：3 天左右，這種東西沒辦法趕。     │臺位於三重│
│  │17秒      │          │000000000   │A：那我訂1支。                      │市○○○路│
│  │          │          │            │B：你剛剛講過。                     │128號）   │
│  │          │          │            │A：要快一點。                       │聲搜卷第11│
│  │          │          │            │B：我去拿的時候順便空桶拿過去幫我處 │頁背面    │
│  │          │          │            │   理。                             │          │
│  │          │          │            │A：好，幫我最快速度，我會過去拿。   │          │
├─┼─────┼─────┼──────┼──────────────────┼─────┤
│11│98年9 月26│小高      │安辰氣體戴小│B：高先生，1 點過後可以過來拿。     │          │
│  │日11時54分│（A）     │姐（B）     │A：好，禮拜一去拿可不可以？         │          │
│  │24秒      │0000000000│000000000   │B：可以。                           │          │
│  │          │          │            │A：禮拜一去拿。                     │          │
├─┼─────┼─────┼──────┼──────────────────┼─────┤
│12│98年9 月29│佩姊      │圓圓        │A：你老公這次的味道好重。           │（發話基地│
│  │日8 時41分│（A）     │（B）       │B：有嗎？不會啊。                   │臺位於三重│
│  │26秒      │0000000000│0000000000  │A：真的，真的，這次味道比較重。     │市○○○路│
│  │          │          │            │B：可是都差不多。                   │128號）   │
│  │          │          │            │A：真的。                           │偵15292 號│
│  │          │          │            │B：他出買早餐，他回來我問他。       │卷第32頁  │
│  │          │          │            │A：昨天第1次被退，慘了。            │          │
│  │          │          │            │B：是啊。                           │          │
│  │          │          │            │A：不然我怎麼會這樣講。             │          │
│  │          │          │            │B：這樣我跟他講，他帶回來加工一下。 │          │
├─┼─────┼─────┼──────┼──────────────────┼─────┤
│13│98年10月01│某男      │圓圓        │A：我拿1 支手機押在你那邊可以嗎？   │（發話基地│
│  │日07時50分│（A）     │（B）       │B：我不要，你要多少，我現在也沒那麼 │臺位於三重│
│  │27秒      │0000000000│0000000000  │   多。                             │市○○○路│
│  │          │          │            │A：那我不如等通訊行，我把手機拿去賣 │128號）   │
│  │          │          │            │   ，我這台最新的。                 │偵15292 號│
│  │          │          │            │B：拿來不值錢我叫你滾回去...        │卷第32頁  │
│  │          │          │            │   我幹嘛讓你押在這邊，你的意思是你 │          │
│  │          │          │            │   不贖回來我就賺到了？             │          │
│  │          │          │            │A：對呀。                           │          │
│  │          │          │            │B：你要多少？我們現在沒那麼多東西。 │          │
│  │          │          │            │A：2個有嗎？                        │          │
│  │          │          │            │B：2克？沒那麼多東西。              │          │
│  │          │          │            │A：有多少？                         │          │
│  │          │          │            │B：要晚一點。                       │          │
│  │          │          │            │A：現在有多少？                     │          │
│  │          │          │            │B：還不到1克，還沒拿出來，還沒熟，還│          │
│  │          │          │            │   在燉，時間還不夠，還沒乾。       │          │
│  │          │          │            │A：我先過去。                       │          │
│  │          │          │            │B：你先拿一點回去試。               │          │
├─┼─────┼─────┼──────┼──────────────────┼─────┤
│14│98年10月01│佩姊      │圓圓        │A：他下班了沒？                     │（發話基地│
│  │日18時22分│（A）     │（B）       │B：他沒車。                         │臺位三重市│
│  │36秒      │0000000000│0000000000  │A：我也沒辦法，我也沒車，那有空再說 │大同北路12│
│  │          │          │            │   ，時間拖越久錢越少...他介紹朋友就│8號）     │
│  │          │          │            │   一直出。                         │偵15292 號│
│  │          │          │            │B：我知道，他這幾天上班，我們現在這 │卷第32頁  │
│  │          │          │            │   個挺漂亮的。                     │          │
│  │          │          │            │A：沒辦法，傷腦筋沒人。             │          │
│  │          │          │            │B：我不確定，他根本沒電話。         │          │
│  │          │          │            │A：有多少東西？                     │          │
│  │          │          │            │B：我看不出來，我看不出來，         │          │
│  │          │          │            │   好多杯啊，0000000 跟上面都差不多 │          │
│  │          │          │            │   ，2 公、0 點、1 公分（1 公分大小 │          │
│  │          │          │            │   安非他命結晶）                   │          │
│  │          │          │            │A：什麼東西？                       │          │
│  │          │          │            │B：杯子啊，大大小小都有。           │          │
│  │          │          │            │A：沒關係，我等一下看有沒有人帶我去 │          │
│  │          │          │            │   。                               │          │
├─┼─────┼─────┼──────┼──────────────────┼─────┤
│15│98年10月01│五百      │圓圓        │B：你到了？                         │（發話基地│
│  │日20時24分│（A）     │（B）       │A：早就到了。                       │臺位於三重│
│  │27秒      │0000000000│0000000000  │B：我們正在趕工。                   │市○○○路│
│  │          │          │            │A：趕什麼工？                       │128號）   │
│  │          │          │            │B：因為我不懂，你也不懂。           │98偵15292 │
│  │          │          │            │A：不是啊，趕好的我們的先拿出來。   │號第33頁  │
│  │          │          │            │B：問題是哪有先好的，這是一起的，你 │          │
│  │          │          │            │   有看過1 個鍋子分開煮的嗎？       │          │
│  │          │          │            │A：那個到時候回去再煮就好了。       │          │
│  │          │          │            │B：沒有，一樣的，沒有一點點1        │          │
│  │          │          │            │   鍋煮的，等一下GO、GO，對，等一下 │          │
│  │          │          │            │   。                               │          │
│  │          │          │            │A：好啦，開銀色的車，快點。         │          │
├─┼─────┼─────┼──────┼──────────────────┼─────┤
│16│98年10月01│佩姊      │圓圓        │A：怎麼樣？                         │（發話基地│
│  │日22時20分│（A）     │（B）       │B：再差一點點就OK了，把他放涼了。   │臺位於三重│
│  │05秒      │0000000000│0000000000  │A：好。                             │市○○○路│
│  │          │          │            │                                    │128號）   │
│  │          │          │            │                                    │偵15292 號│
│  │          │          │            │                                    │卷第33頁  │
├─┼─────┼─────┼──────┼──────────────────┼─────┤
│17│98年10月12│圓圓      │五百        │A：有到3個。                        │（發話基地│
│  │日14時27分│（A）     │（B）       │B：好，OK的？沒問題？               │臺位於三重│
│  │07秒      │0000000000│0000000000  │A：長相比較不好看，燒下去一樣。     │市○○○路│
│  │          │          │            │B：我說有沒有效？                   │128號）   │
│  │          │          │            │A：你看佩姊都，佩佩都往我這邊拿，一 │偵14557 號│
│  │          │          │            │   樣的。                           │卷第97頁正│
│  │          │          │            │B：白的還是黃的。                   │面        │
│  │          │          │            │A：黃的，它是長的醜一點，我們沒弄得 │          │
│  │          │          │            │   太漂亮，太漂亮沒效。             │          │
├─┼─────┼─────┼──────┼──────────────────┼─────┤
│18│98年10月19│佩姊      │圓圓        │A：你們現在都沒有了嗎？             │偵14557 號│
│  │日21時24分│（A）     │（B）       │B：沒有了。                         │卷第41頁  │
│  │          │0000000000│0000000000  │A：沒有了，完蛋了。                 │          │
│  │          │          │小高（C）   │B：怎樣？                           │          │
│  │          │          │            │A：出的差不多了。                   │          │
│  │          │          │            │B：你等一下，你問他。               │          │
│  │          │          │            │C：喂。                             │          │
│  │          │          │            │A：家裡都沒有了，再蹦一點出來好不好 │          │
│  │          │          │            │   ？                               │          │
│  │          │          │            │C：晚一點回去看看好不好？           │          │
│  │          │          │            │A：再蹦一點出來，我快沒有了，晚一點 │          │
│  │          │          │            │   錢再拿給你。                     │          │
│  │          │          │            │C：好，我再給你消息。               │          │
│  │          │          │            │A：一定要蹦出來。                   │          │
│  │          │          │            │C：好。                             │          │
├─┼─────┼─────┼──────┼──────────────────┼─────┤
│19│98年10月20│佩姊      │圓圓        │A：你1個人在家？                    │98偵14557 │
│  │日22時57分│（A）     │（B）       │B：沒有。                           │號第41-42 │
│  │47秒      │0000000000│0000000000  │A：他也在？                         │頁        │
│  │          │          │小高（C）   │B：對，什麼事？                     │          │
│  │          │          │            │A：他說你會，把它重新處理好，把小雞 │          │
│  │          │          │            │   重新孵出。                       │          │
│  │          │          │            │B：因為可能我帶安眠藥，他覺得沒用， │          │
│  │          │          │            │   結果躺下去就起不來了。           │          │
│  │          │          │            │A：誰？                             │          │
│  │          │          │            │B：小飛啊，不然他這次打電話         │          │
│  │          │          │            │   來說要早點起來，結果沒消息，你跟 │          │
│  │          │          │            │   他講。                           │          │
│  │          │          │            │C：喂。                             │          │
│  │          │          │            │A：不是重新開水燒開，然後放？       │          │
│  │          │          │            │C：不是開水。                       │          │
│  │          │          │            │A：我知道不是。                     │          │
│  │          │          │            │C：那要有機器，沒機器弄不起來。     │          │
│  │          │          │            │A：那怎麼辦？沒別的辦法？           │          │
│  │          │          │            │C：沒有。                           │          │
│  │          │          │            │A：那你昨天騙我。                   │          │
│  │          │          │            │C：沒有，昨天機器就這樣，過濾就好。 │          │
│  │          │          │            │A：那怎麼弄？                       │          │
│  │          │          │            │C：沒機器怎麼弄？                   │          │
│  │          │          │            │A：你還說圓圓會？                   │          │
│  │          │          │            │C：沒過濾的機器怎麼弄？             │          │
│  │          │          │            │A：那你還說圓圓會？                 │          │
│  │          │          │            │圓圓在旁說乾掉了                    │          │
│  │          │          │            │C：乾掉了，還是一樣，就那1 大塊那沒 │          │
│  │          │          │            │   用。                             │          │
│  │          │          │            │圓圓在旁說1 大塊蒸發掉了            │          │
│  │          │          │            │A：看怎樣打給我，那沒辦法嗎？       │          │
│  │          │          │            │B：對啊。                           │          │
│  │          │          │            │A：好啦，他說你會弄，放酒精裡煮。   │          │
│  │          │          │            │B：你現在的意思你要吃雞，要吃小雞就 │          │
│  │          │          │            │   對了？                           │          │
│  │          │          │            │A：對對對。                         │          │
│  │          │          │            │B：是喔（圓圓對小高說他要吃小雞，可 │          │
│  │          │          │            │   是沒東西啊）                     │          │
│  │          │          │            │A：不是，我傳簡訊給你。             │          │
└─┴─────┴─────┴──────┴──────────────────┴─────┘

司法院資訊處製作；財團法人民間司法改革基金會備份。
